Fernando Gajardo Fuentealba

Diseñador integral con interés en la experiencia de usuario y el diseño de interfaces. Cuento con experiencia reciente en el mundo del desarrollo de productos digitales en modalidad freelance. Actualmente, estoy en la búsqueda de oportunidades como diseñador UX/UI, donde pueda seguir aprendiendo y creciendo en este campo.

EXPERIENCIA LABORAL

Global Jobs

Diseñador UX/UI Freelance

Ene 2024 - Presente

- Desarrollo de Wireframes y flujos
- · Desarrollo de Prototipo funcional de alta fidelidad

RentaFact

Diseñador UX/UI Freelance

Nov 2023 - Ene 2024

- Desarrollo de Wireframes y flujos
- · Desarrollo de Prototipo funcional de alta fidelidad

Guemil

Practicante Ago 2021 - Dic 2021

- · Ejecución de la transformación digital de talleres a modalidad remota
- Diseño y desarrollo de plataforma digital CreaGuemil

Neosecure

Practicante Ene 2020 - Mar 2020

- Re diseño de elementos para comunicación interna
- Creación de infografías y piezas gráficas para usos de difusión

EDUCACIÓN

Pontificia Universidad Católica de Chile

Diseñador Integral
Incompleto - Licenciatura en ciencias de la Ingeniería
Dic 2017

PROYECTOS

Última Ronda Feb 2023

- · Socio fundador
- Desarrollo de una plataforma web en Wordpress desde cero
- · Creación de la identidad de marca
- Elaboración de bosquejos y prototipos del sitio web

HABILIDADES

Adobe Illustrator •••• Adobe Photoshop ••• Figma •••

- Adobe InDesign, Adobe Premier, Adobe After Effects
- · Adobe XD, Sketch
- Wordpress
- HTML, CSS, Javascript, Unity, Python, React
- · Fusion 360, Blender
- Ingles Conversacional (B2 C1)